# Glailton Costa

Desenvolvedor de Software

## Informações Pessoais

Nome Francisco Glailton Rodrigues Costa

Nacionalidade Brasileiro Nacimento 1986

#### Resumo

Sou desenvolvedor de software com mais de 12 anos de experiência em aplicações Web, aplicações Cliente-servidor e aplicações móveis, trabalhando com desenvolvimento, testes e manuntenção. Equipado com um conjunto diversificado e promissor de habilidade. Proficiente em várias plataformas, linguagens e sistemas embarcados. Experiência com as mais recentes ferramentas e procedimentos de desenvolvimento de ponta. Capaz de se autogerenciar com eficácia durante projetos independentes, bem como colaborar como parte de uma equipe produtiva.

Especialidades: Adaptabilidade, mentalidade generalista, trabalho em equipe, desenvolvimento de aplicações backend, desenvolvimento de aplicações front end, desenvolvimento móvel para Android, Kotlin, Ruby on Rails, Python, Angular JS, Angular 2+.

### Formação

2015–2017 Especialista em Desenvolvimento de Sistemas para Dispositivos Móveis, Centro Universitário 7 de Setembro, Brasil.

2005–2010 **Tecnólogo em Telemática**, *Instituto Federal de Educação, Ciência e Tecnologia*, Brasil.

## Experiência Profissional

2021-Atual Analista de Sistemas, Ambev Tech, Brasil.

ambevtech.com.br

- Desenvolvendo microsserviços em Dotnet;
- Desenvolvendo aplicações em React;
- O Desenvolvimento de microsserviços em Java;

### 2017–2021 Analista de Sistemas, Instituto Atlântico, Brasil.

atlantico.com.br

- Desenvolvendo uma aplicação Android para se comunicar com smartwatches usando BLE, com notificações personalizadas, monitoramento de condicionamento físico, fusos horários e gerenciador de contatos usando Java e Kotlin;
- Desenvolvimento de uma aplicação back-end usando Spring Boot/Java para processar imagens em uma aplicação Web client;
- O Desenvolvimento de uma aplicação Web client usando AngularJs;
- Desenvolvimento de testes automatizados com Ruby usando Capybara e Cumcumber;

### 2017–2017 **Desenvolvedor de Software**, *iFactory Solutions*, Brasil.

iFactory.com

- Desenvolvimento de uma API Rest usando Spring Boot/Java;
- Desenvolvimento de uma aplicação Web client Backbone JS;
- o Desenvolvimento de uma aplicação back-end and Rest API usando WSO2;

### 2016–2017 Analista de Sistemas, Instituto Atlântico, Brasil.

atlantico.com.br

- Desenvolvimento de testes de carga usando Jmeter;
- o Desenvolvimento de testes unitários usando Python;
- o Desenvolvimento de uma aplicação Web client usando Knockout/Javascript;

# 2013–2016 **Analista de Sistemas, Líder Técnico**, *Grupo de Redes de Computadores, Engenharia de Software e Sistemas - GREat*, Brasil.

- Personalização de ROMs Android para dispositivos LG;
- Testes e manuntenção para os aplicativos Smart Poker e Smart Truco;
- o Desenvolvimento de testes de integração usando Robot Framework;

# 2009–2013 **Analista de Sistemas**, *Grupo de Redes de Computadores, Engenharia de Software e Sistemas - GREat*, Brasil.

- Personalização de Feature Phones (celulares de baixo custo) para dispositivos LG;
- Manutenção na plataforma WISE (LG firmware modelos feature phone);
- Planejamento, desenvolvimento e execução de Unit tests para a plataforma;

## Comunição

Português Nativo

Ingles Avançado TOEIC 755

## Certificações

Oracle Certified Associate, Java SE 8 Programmer.

My Badge